【裁判字號】    89,交聲,13
【裁判日期】    890725
【裁判案由】    違反道路交通管理處罰條例聲明異議
【裁判全文】
臺灣苗栗地方法院交通事件裁定                      八十九年度交聲字第一三號
    原處分機關  交通部公路局新竹區監理所苗栗監理站
    異  議人即
    受  處分人  台豐水電工程有限公司  設苗栗縣竹南鎮○○街一○○巷一號
    代  表  人  甲○○
右列異議人因違反道路交通管理處罰條例案件，不服交通部公路局新竹區監理所苗栗
監理站八十九年三月二十日所為之處分（原處分案號：苗稽車字第五四─00000
000號），聲明異議，本院裁定如左：
        主  文
異議駁回。
        理  由
一、按汽車行駛於高速公路或設站管制之道路，而不遵管制之規定者，處汽車駕駛人
    新臺幣（下同）三千元以上六千元以下罰鍰；且汽車所有人、駕駛人違反道路交
    通管理，不依通知所定期限，前往指定處所聽後裁決者，公路主管機關得逕行裁
    決之，道路交通管理處罰條例第三十三條第一項及第六十四條分別定有明文。而
    違反道路交通管理事件統一裁罰標準及處理細則第四十四條第二項規定：汽車所
    有人或駕駛人違反道路交通管理事件尚未處結者，公路監理機關於汽車所有人或
    駕駛人辦理其各項登記或換發號牌、執照時，應請其就違規案件先予清結。但申
    請汽車檢驗者，不在此限。
二、本件異議人即受處分人台豐水電工程有限公司（下稱台豐公司）之代表人甲○○
    ，駕駛車號ＭＥ─三三二八號自用小客車，於民國八十八年十一月二十五日上午
    九時三十七分許，在國道中山高速公路南下一百五十二公里處違反道路交通管理
    處罰條例第三十三條規定，為內政部警政署國道公路警察局第三警察隊逕行舉發
    「超速‧限速八十公里時速一一五公里超速三五公里」，因受處分人未於舉發違
    反道路交通管理事件通知單（下稱舉發單）所載之應到案時間內至指定地點接受
    裁罰，交通部公路局新竹區監理所苗栗監理站（下稱苗栗監理站）乃逕行裁決其
    應處罰新臺幣六千元等情，有舉發單、裁決書及採證照片等附卷可稽，且異議人
    之代表人於本庭訊問時亦坦承當時確有開車行經該路段，照片上之車子確實屬其
    所有，故其駕駛上開車輛確有前揭違規事實之事證明確。異議人之代表人雖辯稱
    ：台豐公司所購買之之該車於民國七十八年七月三日領牌，迄違規時間已逾十年
  ，車況早已不佳，當時行經違規地點處並無警車或定址測速器材，測速照相可能
    是民間公司受委託所拍攝，且其是於八十九年一月十四日報廢時才得知有違規案
    件，當時已逾舉發單之應到案日期云云。惟查：
    (一)依苗栗監理站所提供之ＭＥ─三三二八號自小客車籍查詢單，該車發照日期為
      七十八年七月三日，迄違規時間確已逾十年，但一般汽車平時如有保養，且該
      車之排氣量為一九九七ＣＣ，徵以國道中山高速公路南下一百五十二公里處，
      正值三義交流道附近之下坡路段，則在逾十年之車況下時速能達一一五公里，
      仍稱合理。
    (二)異議人之代表人雖表示行經違規地點處並無警車或定址測速器材，測速照相可
      能是民間公司受委託所拍攝，惟依卷附之內政部警政署國道公路警察局第三警
      察隊八十九年三月七日公警國三刑字第一三九九號函，違規照片確實是由該隊
      使用電腦自動照相測速器採證後予以舉發，異議人前開所辯，顯不足採。
    (三)異議人之代表人雖云於八十九年一月十四日報廢時才得知有違規案件，當時已
      逾舉發單之應到案日期，惟查：該舉發單係於八十八年十二月二十四日由台豐
      水電之林秀蘭所收受，有內政部警政署國道公路警察局第三警察隊八十九年六
      月二十日公警國三交字第七五五八號函所附之通知聯送達掛號郵件查單影本在
      卷可稽，且異議人之代表人於本庭訊問時業已表示林秀蘭為其太太，是本件之
      舉發單業已合法送達，其上開所辯，亦不足採。
三、綜上所述，異議人所辯顯皆不足採信，其既未於指定之應到案日期接受裁決，則
    苗栗監理站於ＭＥ─三三二八號自小客車申請報廢登記時，以異議人未於指定期
    日前到案，逕行裁決其應罰六千元，與規定並無不合，異議人之異議為無理由，
    應予駁回。
四、據上論斷，依道路交通案件處理辦法第十九條，裁定如主文。
中      華      民      國    八十九    年      七      月    二十五    日
                                臺灣苗栗地方法院交通法庭
                                      法  官  黃  建  都
右正本證明與原本無異
如不服本裁定，應於送達後五日內，向本院提出抗告狀（須附繕本），抗告於臺灣高
等法院臺中分院。
                                      書記官  黃  士  益
中      華      民      國    八十九    年      七      月    二十七    日


司法院資訊處製作；財團法人民間司法改革基金會備份。
